

# **Profile**

Je suis un développeur web spécialisé dans le langage de programmation JavaScript et j'ai élargi mes compétences avec TypeScript. J'ai beaucoup d'expérience en tant que développeur Microsoft et j'ai donc une connaissance approfondie de React, SharePoint, Azure et Microsoft Teams. Je sais utiliser PowerShell pour automatiser et gérer ces technologies. Mes compétences me permettent de concevoir et de développer des applications web puissantes et intégrées, spécifiquement adaptées aux besoins et aux intégrations requises.

# **Employment History**

### Développeur d'applications web, Netmedia, Saarbrücken

FEBRUARY 2022 - PRESENT

Développeur d'applications web maîtrisant React, TypeScript, Microsoft SharePoint, Teams, Microsoft Graph, et PowerShell pour des solutions efficaces et collaboratives.

#### Développeur JavaScript Fullstack, FindQuickly, Sarreguemines

SEPTEMBER 2021 - JANUARY 2022

Développeur JavaScript Fullstack compétent en React, Node.js et Express. Expertise dans la construction d'applications web évolutives avec un accent sur la livraison de solutions de haute qualité.

#### Métallurgiste, Hand Leffer GmbH, Saarbrücken

AUGUST 2011 - JULY 2021

#### Militaire du rang, Armée de Terre, Sarrebourg

DECEMBER 2008 - NOVEMBER 2011

# Education

#### Stage développeur web, FindQuickly, Sarreguemines

FEBRUARY 2021 - AUGUST 2021

Apprendre le développement javascript fullstack avec des bases de données

#### Bac +3, Esecad, Montrouge

SEPTEMBER 2020 - SEPTEMBER 2021

Formation des développeurs web

#### Autodidactique

JANUARY 2018 - PRESENT

Développeur d'applications web

# Bac commerce, Lycée Simon Lazard, Sarreguemines

SEPTEMBER 2005 - JULY 2008

# **Details**

Puttelange-aux-Lacs
France
+33 6 45 92 26 14
hp.hectorpascal@gmail.com

#### Links

Mon portfolio

LinkedIn

CodeSandBox

**CodePen** 

<u>GitHub</u>

### **Skills**

Sass

JavaScript

**TypeScript** 

React

Microsoft architecture

PowerShell

Node

MySQL

Git

# Languages

Français

Allemand

**Anglais** 

# **Hobbies**

Plongée sous-marine Programmation Randonnée